臺灣高等法院臺中分院刑事判決　　　100年度交上易字第166號
上　訴　人　臺灣苗栗地方法院檢察署檢察官
被　　　告　胡基用
上列上訴人因被告公共危險案件，不服臺灣苗栗地方法院99年度
交易字第252號，中華民國99年12月30日第一審判決（起訴案號
：臺灣苗栗地方法院檢察署99年度偵字第5451號），提起上訴，
本院判決如下：
    主  文
上訴駁回。
    事  實
一、本案經本院審理結果，認第一審判決認事用法及量刑均無不
    當，應予維持，並引用第一審判決書記載之事實、證據及理
    由（如附件）。
二、上訴人臺灣苗栗地方法院檢察署檢察官上訴意旨略以：「按
    刑罰之量定，固屬法院自由裁量之職權行使，然法院對有罪
    之被告科刑，應符合罪刑相當之原則，使罰當其罪，此所以
    刑法第57條明定科刑時應注意該條所列10款事項以為科刑輕
    重之標準。因此，同條第4款、第5款既已分別列舉犯罪行為
    人之「生活狀況及品行」為科刑輕重之標準，則犯罪行為人
    之作案手法、產生之危害與影響、犯罪危害之對象、犯罪情
    節及犯後態度等，亦均應為科刑輕重標準參考。再「特別預
    防」以及「一般預防」均屬刑罰之重要目的，只有妥適的量
    刑，才能一方面有效預防被告再度犯罪，一方面又能達到嚇
    阻犯罪之功能。是依照犯罪人之心理，即會推測其犯行之合
    理量刑結果為何，若因其某次犯罪行為之量刑刑度有所輕縱
    ，將可能導致其評估、衡量行為後果後，仍認繼續為此「犯
    罪行為」係較為划算之選擇，反執意為犯罪行為，進而使過
    輕之量刑結果不啻成為鼓勵犯罪之手段。經查：(一)被告胡基
    用前因公共危險案件，於民國95年8月7日，經臺灣苗栗地方
    法院檢察署檢察官以95年度偵字第3144號為緩起訴處分確定
    ，嗣再經撤銷緩起訴處分後，由同署檢察官以97年度撤緩偵
    字第106號聲請簡易判決處刑，經臺灣苗栗地方法院以97年
    度苗交簡字第445號判決減刑為有期徒刑1月15日確定。(二)於
    97年5月2日，又因公共危險案件，經上開法院以97年度苗交
    簡字第158號判決判處拘役40日確定。另因違反家庭暴力防
    治法案件，經同法院以98年度易字第202號判決判處有期徒
    刑3月確定，並於98年9月17日易科罰金執行完畢。是被告已
    有2次酒後駕車前案紀錄並經判刑，竟猶未悔改，仍不知警
    惕，再次酒醉駕車，且此次被告在飲酒後、吐氣所含酒精成
    分高達每公升1.62毫克之情狀下，又貿然駕車上路，顯然漠
    視他人生命、身體、財產之安全，已對一般用路大眾造成高
    度危險，足見被告無視法律規定，枉顧他人生命，且未因先
    前所受刑之宣告、執行而記取教訓，非施以重刑並令入監服
    刑，難收矯治之效。是原審僅量處被告有期徒刑5月，實有
    違反社會觀感及造成被告心存僥倖之情，亦與被告之犯罪情
    節、惡性、犯罪之影響等顯不相當，不足以收儆惕之效，實
    難謂允當。故請將原判決撤銷，更為適當合法之判決云云。
三、經查被告犯行固值非難，惟本院衡酌被告素行、犯罪所生之
    危害、始終坦承犯行之犯後態度及患有食道惡性腫瘤之疾病
    （見本院卷第21頁之行政院國軍退除役官兵輔導委員會台中
    榮民總醫院診斷證明書）等情，認原審判處被告有期徒刑5
    月，應尚屬妥適，本案檢察官上訴並無理由，應予駁回。
四、被告經合法傳喚，無正當之理由不到庭，爰不待其陳述，逕
    行判決。
據上論斷，應依刑事訴訟法第371條、第368條，判決如主文。
本案經檢察官陳佳琳到庭執行職務。
中    華    民    國    100    年    3    月    10    日
            刑事第二庭    審判長法  官  邱  顯  祥
                                法  官  王  鏗  普
                                法  官  姚  勳  昌
以上正本證明與原本無異。
不得上訴。
                                書記官  吳  宗  玲
中    華    民    國    100    年    3    月    10    日